【裁判字號】    97,家聲,57
【裁判日期】    970514
【裁判案由】    請求遺產管理人報酬
【裁判全文】
臺灣板橋地方法院民事裁定              97年度家聲字第57號
聲  請  人  財政部國有財產局台灣北區辦事處
          （即被繼承人乙○○之遺產管理人）
法定代理人  甲○○
上列聲請人因擔任被繼承人乙○○之遺產管理人聲請核定報酬，
本院裁定如下：
    主      文
聲請人得請求代為管理被繼承人乙○○遺產之報酬及墊付費用合
計為新台幣99萬4,207 元。
聲請程序費用由被繼承人乙○○之遺產負擔。
    理      由
一、本件聲請意旨略以：
（一）被繼承人乙○○之遺產，經鈞院以95度繼字第2053號民事
      裁定指定聲請人為遺產管理人，並以96年家催字第106 號
      民事裁定准對其債權人及受遺贈人為公示催告，經於民國
      96年5 月31日刊報公告，期限分別於97年11月30日（對債
      權人等）屆滿，另被繼承人於95年1 月25日死亡，其大陸
      地區人民聲明限定繼承期限於98年1 月24日屆滿。
（二）依民法第1183條之規定，遺產管理人得請求報酬，其數額
      由親屬會議按其勞力及其與被繼承人之關係酌定之，惟本
      案並無親屬會議可資酌定報酬數額，爰依財政部訂頒之「
      代管無人承認繼承遺產作業要點」第14點第3 款規定，聲
      請法院酌定，其請求標準不得低於孳息收入部分十分之三
      及遺產現值百分之一。
（二）被繼承人乙○○遺產計有台北縣樹林市○○段303 地號等
      房地，遺產總值共計9,851萬1,099元，管理報酬依上開要
      點規定按遺產總值百分之一計算為98萬5,111 元，另聲請
      人於管理本案遺產期間共墊付費用9,096 元，是聲請人代
      管期間之管理費用為99萬4,207 元，為此聲請酌定被繼承
      人乙○○之遺產管理人報酬等語。
二、按遺產管理人得請求報酬，其數額由親屬會議按其勞力及其
    與被繼承人之關係酌定之；被繼承人無親屬會議可資酌定報
    酬數額，遺產管理職務終結前，應依民法第1183條規定，聲
    請法院酌定報酬，其請求標準不得低於孳息收入部分十分之
    三及遺產現值百分之一，財政部訂頒之「代管無人承認繼承
    遺產作業要點」第14點第3 項定有明文。經查：
（一）聲請人主張之上開事實，業據聲請人提出本院95年度繼字
      第2053號、96年家催字第106 號民事裁定影本為證，自堪
      信為真實。
（二）被繼承人乙○○之遺產總計為9,851萬1,099元，此有聲請
      人所提土地登記謄本影本、遺產總值計算表為證。
（四）次按，聲請人因管理被繼承人乙○○遺產所墊付之費用合
      計為9,096 元，此有聲請人所提出之代管被繼承人乙○○
      遺產管理費用計算表、墊付費用單據影本在卷足憑。
（五）本件被繼承人乙○○無親屬會議可資酌定報酬數額，為此
      聲請人依民法第1183條之規定，及財政部訂頒「代管無人
      承認繼承遺產作業要點」之標準，依被繼承人遺產現值百
      分之一計算請求代管遺產之報酬即98萬5,111 元，以及墊
      付費用9,096 元，合計99萬4,207 元。經核本件聲請，於
      法並無不合，應予准許。
三、依非訟事件法第21條第 2項、民事訴訟法第78條、第95條，
    裁定如主文。
中    華    民    國    97    年    5     月    14    日
                  家事法庭      法  官  劉大衛
以上正本係照原本作成。
如對本裁定抗告須於裁定送達後10日內向本院提出抗告狀。
中    華    民    國    97    年    5     月    14    日
                                書記官  李玉秀


司法院資訊處製作；財團法人民間司法改革基金會備份。
